臺灣臺南地方法院刑事判決
110年度交訴字第211號
公  訴  人  臺灣臺南地方檢察署檢察官
被      告  吳峻瑋


上列被告因過失致死案件，經檢察官提起公訴（110 年度偵字第
24622 號），被告於準備程序進行中，就被訴事實為有罪之陳述
，經合議庭裁定由受命法官獨任行簡式審判程序，判決如下：
    主  文
吳峻瑋犯過失致人於死罪，處有期徒刑柒月。緩刑貳年，並應於
緩刑期間，依如附表所示方式履行賠償義務。
    事  實
一、吳峻瑋於民國110 年8 月12日下午2 時29分許，駕駛車牌號
    碼000-0000號自用小客車，沿臺南市東區崇德路由北往南方
    向行駛，行經崇德路與崇德一街之交岔路口前，距路口尚有
    相當距離時，其行向之號誌已轉換為黃燈，本應注意於其繼
    續向前行駛接近路口處時，號誌即將轉換為紅燈，屆時將失
    去通行路權，應遵循號誌減速停等紅燈，且應注意車前狀況
    ，隨時採取必要之安全措施，而依當時天候晴、日間自然光
    線、柏油路面乾燥、無缺陷、無障礙物、視距良好等情狀，
    並無不能注意之情事，竟疏未注意，貿然向前行駛，欲搶快
    於號誌仍為黃燈時通過上開路口，適有黃永賢駕駛車牌號碼
    000-000 號普通重型機車，沿同向行駛在吳峻瑋駕駛車輛之
    右前方，於號誌顯示為黃燈時進入上揭路口，欲左轉崇德一
    街，亦疏於注意，未顯示左轉方向燈，且轉彎車未讓直行車
    先行，即逕行左轉，雙方車輛因而發生碰撞，致黃永賢人、
    車倒地，向前滑行，所駕駛之機車並撞及蘇智成停放在路旁
    之車牌號碼000-0000號普通重型機車，造成黃永賢受有創傷
    性蜘蛛網膜下出血、創傷性硬腦膜下出血之傷害，經送醫急
    救，仍因頭部撞傷、顱內出血不治死亡。吳峻瑋肇事後，於
    有偵查犯罪職權之機關或公務員尚未發覺其犯行前，即向接
    獲報案前往現場處理之員警承認肇事，自首並接受裁判。
二、案經黃永賢之配偶黃美雲告訴及由臺灣臺南地方檢察署檢察
    官據報相驗簽分後偵查起訴。
    理  由
壹、程序事項：
    本件被告吳峻瑋所犯者，非為死刑、無期徒刑、最輕本刑為
    3 年以上有期徒刑之罪，亦非高等法院管轄第一審案件，其
    於準備程序進行中，就被訴事實為有罪之陳述（交訴字卷第
    45頁），經依法告知其簡式審判程序之旨，並聽取當事人之
    意見後，合議庭爰依刑事訴訟法第273 條之1 第1 項之規定
    ，裁定進行簡式審判程序。且依刑事訴訟法第273 條之2 規
    定，不受同法第159 條第1 項、第161 條之2 、第161 條之
    3 、第163 條之1 及第164 條至第170 條所規定證據能力認
    定及調查方式之限制，合先敘明。
貳、實體事項：
一、認定事實所憑之證據及理由：
　㈠上揭犯罪事實，業據被告於警詢、偵訊、準備及審理程序中
    均坦承不諱（相字卷第49頁至第56頁、第185 頁至第187 頁
    ，交訴字卷第45頁、第52頁、第57頁），核與證人蘇智成於
    警詢、證人即告訴人黃美雲於警詢、偵訊中之證述情節大致
    相符（相字卷第31頁至第33頁、第71頁至第77頁、第187 頁
    ），並有奇美醫療財團法人奇美醫院診斷證明書、臺南市政
    府警察局第一分局道路交通事故現場圖、道路交通事故調查
    報告表㈠、㈡、臺灣臺南地方檢察署相驗屍體證明書、檢驗報
    告書各1 份、相驗照片15張、路口監視器及被告駕駛車輛之
    行車紀錄器錄影檔案光碟1 片暨錄影畫面截圖18張、現場及
    車損照片56張在卷可稽（相字卷第29頁、第93頁至第97頁、
    第109 頁至第181 頁、第191 頁、第195 頁至第213 頁、第
    237 頁證物袋內），足認被告上開任意性之自白與事實相符
    ，應堪採信。
　㈡按圓形黃燈用以警告車輛駕駛人及行人，表示紅色燈號即將
    顯示，屆時將失去通行路權，道路交通標誌標線號誌設置規
    則第206 條第4 款定有明文。次按汽車行駛時，駕駛人應注
    意車前狀況，並隨時採取必要之安全措施，道路交通安全規
    則第94條第3 項亦有明文。被告考領有普通小型車駕駛執照
    ，有其證號查詢汽車駕駛人資料1 份在卷可按（相字卷第57
    頁），本應對於上開號誌規定及行車安全規則知之甚詳，而
    依當時天候晴、日間自然光線、柏油路面乾燥、無缺陷、無
    障礙物、視距良好等情狀，有道路交通事故調查報告表㈠1 
    份存卷可查（相字卷第95頁），客觀上並無不能注意之情事
    ，竟疏未注意，自承於距上開路口尚有相當距離時，其行向
    之號誌即已轉換為黃燈（交訴字卷第57頁），猶貿然向前行
    駛，欲搶快於號誌仍為黃燈時通過上開路口，未注意車前狀
    況，致與被害人黃永賢駕駛之機車發生碰撞，堪認被告就本
    件車禍事故之發生，確有過失。又本件經送請臺南市車輛行
    車事故鑑定會鑑定，結果亦認：「被害人駕駛普通重型機車
    ，黃燈進入路口，左轉未顯示方向燈，轉彎車未讓直行車先
    行，為肇事原因。被告駕駛自小客車，超速行駛，號誌轉換
    之際，未注意車前狀況，同為肇事原因。蘇智成無肇事因素
    」等情，有臺南市車輛行車事故鑑定會南鑑0000000案鑑定
    意見書1 份附卷可查（相字卷第231 頁至第232 頁），益徵
    被告就本件車禍事故之發生確有過失無訛。又被告上開過失
    駕車行為，致被害人遭撞擊後人、車倒地，並因而受有創傷
    性蜘蛛網膜下出血、創傷性硬腦膜下出血之傷害，經送醫急
    救，仍因頭部撞傷、顱內出血不治死亡等情，有奇美醫療財
    團法人奇美醫院診斷證明書、臺灣臺南地方檢察署相驗屍體
    證明書、檢驗報告書各1 份、相驗照片15張存卷可按（相字
    卷第29頁、第191 頁、第195 頁至第213 頁），足認被告上
    開過失駕車行為與被害人之死亡結果間具有相當因果關係。
    至被害人雖亦疏未注意，未顯示左轉方向燈，且轉彎車未讓
    直行車先行，即逕行左轉，同為本件之肇事原因，然尚不能
    因此解免被告應負擔之過失罪責。
　㈢綜上所述，本件事證明確，被告犯行洵堪認定，應予依法論
    科。
二、論罪科刑：
　㈠核被告所為，係犯刑法第276 條之過失致人於死罪。
　㈡被告於肇事後，報案人或勤指中心轉來資料未報明肇事人姓
    名，處理人員前往現場處理時，被告在場，並當場承認為肇
    事人等節，有臺南市政府警察局第一分局交通分隊道路交通
    事故肇事人自首情形紀錄表1 份存卷可佐（相字卷第105 頁
    ），堪認被告係在有偵查犯罪職權之公務員知悉犯罪事實與
    犯罪之人前，自首而接受裁判，核與刑法第62條前段自首之
    要件相符，爰依法減輕其刑。
　㈢爰以行為人之責任為基礎，審酌被告駕駛自用小客車上路，
    欲搶快於號誌仍為黃燈時通過路口，未注意車前狀況，被害
    人亦疏未注意，未顯示左轉方向燈，且轉彎車未讓直行車先
    行，即逕行左轉，雙方違反行車安全義務之程度相當，致生
    本件車禍事故，惟被告因而造成被害人喪失生命無從挽回、
    彌補之結果，犯罪所生之損害至為重大。惟念被告前無因犯
    罪經法院論罪科刑之紀錄，有臺灣高等法院被告前案紀錄表
    1 份存卷可按（交訴字卷第65頁），素行良好，本件犯後始
    終坦承犯行，並與告訴人及被害人家屬黃王金顧、黃彥慈、
    黃彥捷等人以賠償新臺幣（下同）300 萬元成立調解（賠償
    義務及給付方式詳如附表所示），告訴人及被害人家屬並同
    意給予被告緩刑宣告之機會等情，有本院111 年度南司交附
    民移調字第7 號、111 年度交重附民字第2 號調解筆錄1 份
    在卷可按（交訴字卷第39頁），足認被告犯後確知悔悟，並
    願盡力填補損害，兼衡被告於審理中自承為大學肄業之智識
    程度，未婚、無子女，現從事工地工務工作，每月收入約2 
    萬元，並與母親同住之家庭生活及經濟狀況（交訴字卷第58
    頁）等一切情狀，量處如主文所示之刑。
三、緩刑之說明：
　　被告未曾因故意犯罪受有期徒刑以上刑之宣告，有臺灣高等
    法院被告前案紀錄表1 份存卷可按（交訴字卷第65頁），審
    酌被告因一時失慮，致罹刑典，事後坦承犯行，並與告訴人
    及被害人家屬達成調解，而獲其等同意給予被告緩刑宣告之
    機會等節，如同前述，堪認被告已具悔意，經此偵、審暨科
    刑教訓，當知所警惕，信無再犯之虞，本院因認上開對被告
    宣告之刑，以暫不執行為適當，爰依刑法第74條第1 項第1 
    款規定，宣告被告緩刑2 年，以期惕勵。復為期使被告於緩
    刑期間內深知戒惕，杜絕再犯，並為確保被告確實履行與告
    訴人及被害人家屬成立調解之賠償義務，爰依刑法第74條第
    2 項第3 款規定，諭知被告應於緩刑期間，依如附表所示方
    式，履行賠償義務。倘被告未遵守前開緩刑所附條件且情節
    重大，足認原宣告之緩刑難收其預期效果，而有執行刑罰之
    必要者，依刑法第75條之1 第1 項第4 款規定，得撤銷其緩
    刑宣告。又緩刑之宣告，係國家鑒於被告能因知所警惕而有
    獲得自新機會之期望，特別賦予宣告之刑暫不執行之恩典，
    若被告在緩刑期間，又再為犯罪或其他符合法定撤銷緩刑之
    原因，均將產生撤銷本件緩刑宣告而仍須執行所宣告之刑之
    後果，被告務必切實銘記在心，警惕慎行，以免喪失自新之
    機會。
據上論斷，應依刑事訴訟法第273 條之1 第1 項、第299 條第1 
項前段，刑法第276 條、第62條前段、第74條第1 項第1 款、第
74條第2 項第3 款，刑法施行法第1 條之1 第1 項，判決如主文
。
本案經檢察官吳毓靈提起公訴，檢察官吳惠娟到庭執行職務。
中　　華　　民　　國　　111 　年　　2 　　月　　15　　日
                  刑事第一庭  法  官   陳品謙
以上正本證明與原本無異。
如不服本判決應於收受本判決後20日內向本院提出上訴書狀，並
應敘述具體理由。其未敘述上訴理由者，應於上訴期間屆滿後20
日內向本院補提理由書狀（均須按他造當事人之人數附繕本）「
切勿逕送上級法院」。 
　　　　　　　　　　　　　　　書記官   趙建舜
中　　華　　民　　國　　111 　年　　2 　　月　　15　　日

附錄本案論罪科刑法條：
中華民國刑法第276 條
因過失致人於死者，處5 年以下有期徒刑、拘役或50萬元以下罰
金。

附表：本院111 年度南司交附民移調字第7 號、111 年度交重附
      民字第2 號調解筆錄，調解成立內容第一項所載，被告應
      履行之賠償義務及給付方式
賠償義務及給付方式 吳峻瑋願於民國111 年3 月19日前（含當日）給付黃王金顧、黃美雲、黃彥慈、黃彥捷共新臺幣300 萬元（不包括強制汽車責任險之保險給付），給付方式依雙方約定，即依本院民國111 年1 月18日準備程序筆錄所載（交訴字卷第45頁），匯入黃美雲等4 人指定之黃彥捷之國泰世華銀行東台南分行帳戶。